臺灣桃園地方法院刑事判決
111年度易字第634號
公  訴  人  臺灣桃園地方檢察署檢察官 
被      告  張文銘



                    （現於法務部○○○○○○○○強制戒治中）                    
上列被告因竊盜案件，經檢察官提起公訴（110年度偵字第24986
號），本院判決如下：
    主  文
張文銘犯侵入住宅竊盜罪，累犯，處有期徒刑捌月。
未扣案之犯罪所得電動輔助自行車壹台沒收，於全部或一部不能
沒收或不宜執行沒收時，追徵其價額。
    事  實
一、張文銘於民國110年4月30日凌晨0時32分許，行經Bonalos J
    oseph Pimentel（中文名：喬瑟夫）所居住之桃園市○○區○○
    路00巷00號宿舍前，見Bonalos Joseph Pimentel所有之電
    動輔助自行車1台（下稱本案電動輔助自行車）停放於上址1
    樓屋內無人看顧，竟意圖為自己不法之所有，基於侵入住宅
    竊盜之犯意，逕自進入屋內竊取本案電動輔助自行車後騎乘
    離去。嗣Bonalos Joseph Pimentel發覺遭竊即報警處理，
    始經警循線查悉上情。
二、案經Bonalos Joseph Pimentel訴由桃園市政府警察局龍潭
    分局報告臺灣桃園地方檢察署檢察官偵查起訴。
    理  由
壹、程序部分
　　按除法律另有規定外，實施刑事訴訟程序之公務員因違背法
    定程序取得之證據，其有無證據能力之認定，應審酌人權保
    障及公共利益之均衡維護；又被告以外之人於審判外之陳述
    ，雖不符合同法第159條之1至第159條之4之規定，但經當事
    人於審判程序同意作為證據，法院審酌該言詞陳述或書面陳
    述作成時之情況，認為適當者，亦得為證據；當事人、代理
    人或辯護人於法院調查證據時，知有第159條第1項不得為證
    據之情形，而未於言詞辯論終結前聲明異議者，視為有前項
    之同意，刑事訴訟法第158條之4、第159條之5分別定有明文
    。本判決下列所引用之供述證據，公訴人與被告張文銘均未
    於本院言詞辯論終結前爭執證據能力（見本院易字卷第174
    至179頁），本院審酌此等證據資料取得及製作時之情況，
    尚無違法不當及證明力明顯過低之瑕疵，以之作為證據應屬
    適當；另本判決後述所引之各項非供述證據，無證據證明係
    實施刑事訴訟程序之公務員以不法方式所取得，且亦無證據
    證明係非真實，復均與本件待證事實具有關聯性，是依刑事
    訴訟法第158條之4之反面解釋，當有證據能力；又前開供述
    與非供述證據復經本院於審理期日中合法調查，自均得為本
    案證據使用。
貳、實體部分
一、認定犯罪事實所憑之證據與理由：
　　訊據被告固坦承有於上記時間，經過Bonalos Joseph Pimen
    tel所居住之宿舍屋前，惟矢口否認有何竊盜犯行，辯稱：
    我當時住在上址附近的空屋，經過上址看到房屋大門打開，
    想看看裡面可不可以住人，故站在屋外看，但沒有進入屋內
    。監視器裡進入屋內騎走本案電動輔助自行車之人（即下開
    勘驗結果2②所示之人）不是我。我那陣子都穿同一套衣服快
    一個月，且現場都有監視器，我不會笨到還去偷竊。我當時
    自己也有自行車，不須再偷別人的車。警方查獲我時，也沒
    有當場查獲本案電動輔助自行車云云。惟查：
　㈠告訴人Bonalos Joseph Pimentel所有置於上址宿舍屋內之本
    案電動輔助自行車，於上記時間遭人竊取之事實，業據證人
    即告訴人Bonalos Joseph Pimentel於警詢時指訴明確（見
    偵卷第29至32頁），並有桃園市政府警察局龍潭分局聖亭派
    出所照片黏貼紀錄表（見偵卷第35至45頁）、桃園市政府警
    察局龍潭分局111年2月22日龍警分刑字第1110002502號函暨
    附件職務報告及現場照片（見偵卷第105至112頁）等件在卷
    可稽，復經本院勘驗現場監視器錄影畫面確認無訛（見本院
    易字卷第173、184至188頁），堪以認定。
　㈡被告為進入上址屋內，騎乘本案電動輔助自行車離去之人：
　　經本院勘驗卷附案發現場及附近監視器錄影畫面，結果為：
　⒈勘驗檔案名稱：附近路口徘徊影像
　　畫面左上角顯示時間00：18：17，一上著灰色帶有黃色帽子
    之外套、下著牛仔褲、腳穿紅色條紋之鞋子、髮線稍高之男
    子（下稱甲）自畫面右側出現，經過銀色汽車車尾後朝畫面
    右下角方向走去。顯示時間00：18：29，甲之身影消失於畫
    面右下角處。顯示時間00：21：42，甲自畫面右下角出現，
    後走至畫面左側坐在某台機車上，後起身朝畫面左上角之巷
    弄走去。顯示時間00：23：10，甲之身影消失於畫面左上角
    之巷弄處。
　⒉勘驗檔案名稱：現場監視器
　①畫面左上角顯示時間00：21：22，一上著灰色帶有黃色帽子
    之外套、下著牛仔褲、紅色線條之鞋子、髮線稍高之男子即
    前段勘驗記載之甲，自畫面右上角處出現，朝畫面下方走來
    。顯示時間00：21：39，甲消失於畫面左下角處。
　②顯示時間00：28：13，甲自畫面左下角處再次出現，朝畫面
    右上方走去後消失於畫面右上角處。顯示時間00：29：09至
    00：30，15，甲自畫面右上角出現，後走至畫面右上角白色
    汽車附近之房屋前停留數秒。顯示時間00：30：16，甲走進
    畫面右上角白色汽車附近之房屋內。顯示時間00：31：03至
    00：31：27，甲自房屋走出後先朝畫面右上角處走去，後轉
    身再走進前開房屋內。顯示時間00：32：06，甲騎乘一腳踏
    車自屋內出現並朝畫面右上角騎去，其後甲之身影消失於畫
    面右上角處。
　　此有本院勘驗筆錄與勘驗截圖在卷可稽（見本院易字卷第17
    2、173、181至188頁）。依上開勘驗結果，佐以被告於本院
    審理時供認勘驗結果1及勘驗結果2①所示之甲為其本人（見
    本院易字卷第174頁），再經本院當庭勘驗比對甲與被告遭
    查獲時之體態、外觀及穿著，可知甲與被告之身高、體型及
    髮線均相似，所著衣服、褲子及鞋子則與被告相同（見本院
    易字卷第173、174頁），足認甲即為被告無誤，並可認定被
    告確為進入證人Bonalos Joseph Pimentel所住宿舍屋內並
    騎乘本案電動輔助自行車離去之人。
　㈢被告具有竊盜之犯意：
　　查本案電動輔助自行車既置於他人房屋內，常人見狀當知該
    車係他人所有之物，未經物主之同意，不得不告而取，而被
    告騎乘本案電動輔助自行車離去現場時，為年滿43歲之成年
    人，對於上情不可能不知，竟在未經證人Bonalos Joseph P
    imentel之同意下，擅自將該車駛離，嗣又未及時歸還，被
    告顯然具有將本案電動輔助自行車據為所有之意思，則被告
    具有竊盜之主觀犯意，殆無疑義。
　㈣被告雖以前詞置辯。然查：
　⒈被告於本院審理初始，先稱：我當時住在案發現場附近之某
    空屋，因為要使用附近超商的免費無線網路，才會經過案發
    現場云云（見本院易字卷172頁），後經本院勘驗前開監視
    器錄影畫面後，才改稱：我當時在找可以居住的空屋，才會
    在案發現場附近一直繞，看有沒有可以居住的空屋云云（見
    本院易字卷第174、175頁），可知被告對於何以於一般人理
    應在家休憩之深夜時分，仍出現在案發現場之原因，前後供
    述不一，已屬有疑；又被告係在觀看監視器錄影畫面，得知
    其當時無故在案發現場附近走動，與其原所供稱要前往超商
    使用免費無線網路之情明顯扞格後，始翻異其詞，更非無疑
    ；此外，被告既稱有可以居住之空屋，又何必再尋覓其他可
    以居住之房屋，亦證被告辯詞明顯可疑；遑論被告確有進入
    屋內騎乘本案電動輔助自行車離去，此經本院勘驗現場監視
    器錄影畫面並說明如前，被告無視堪驗結果，猶否認非屬該
    人，顯係事後卸責之詞，毫無可採。
　⒉被告又辯稱其當時都穿同一套衣服，且現場都有監視器，不
    會在此情況下還偷竊云云，然查，前開本院所勘驗影片之監
    視器，均非直接設於證人Bonalos Joseph Pimentel所住宿
    舍屋前，而係該房屋所在巷弄或附近道路上某處，被告本未
    必查悉監視器之存在（若被告留意該處是否設有監視器，豈
    不反證被告別有居心，始會刻意觀察），何況前開監視器攝
    影鏡頭，並非正對證人Bonalos Joseph Pimentel宿舍門口
    ，而案發當時又為深夜，囿於監視器於光線昏暗處所難以清
    楚攝錄之功能限制，很有可能無法清楚錄下案發當下之完整
    情況，此從被告另案涉犯竊盜案件，因監視器畫素不足，無
    法清楚拍攝現場狀況，致臺灣桃園地方檢察署檢察官偵查後
    ，仍無法確認竊盜行為人係何人，因認被告犯罪嫌疑不足，
    而以110年度偵字第25251號為不起訴處分可證，此有該不起
    訴處分書存卷可查，則被告自有可能心存僥倖，認案發現場
    或附近縱可能裝設監視器，但未必能夠錄下得以辨識之完整
    犯案過程畫面，故仍鋌而走險下手行竊，當不足以其所辯率
    為有利被告之認定。
　⒊被告再辯稱其當時也有自行車，不須再偷別人的車云云，然
    被告於偵查中已執相同辯詞，迄今卻從未提出其擁有自行車
    之相關證據資料，已難憑採，況果若被告辯詞屬實，被告於
    前開供認之勘驗結果1、2①中，又豈會不騎乘自行車代步，
    反而耗費勞力於案發現場不斷步行走動，所辯自難採信。另
    竊盜行為人為免人贓俱獲，常會另外尋覓適當地點保管贓物
    ，則警方查獲被告時，雖未當場查獲本案電動輔助自行車，
    實也不足為奇，更不得以此遽為有利被告之認定，併此說明
    。
  ㈤綜上所述，本案事證明確，被告辯詞均不足採信，被告上揭
    侵入住宅竊盜之犯行堪以認定，應依法論科。
　㈥至被告雖聲請測謊鑑定，惟測謊鑑定之結果，以目前實務之
    見解，雖非絕無證據能力，然於施測時因尚不能完全排除遭
    到其他外在因素或受測者人格特質之影響，而影響其結果，
    則其證明力、信賴度如何，僅得由法院本於合理之心證，作
    為審判上之參佐，尚難作為判決之唯一依據，而本院認定被
    告確有自證人Bonalos Joseph Pimentel宿舍屋內騎乘本案
    電動輔助自行車離去之客觀事實，係依憑前開勘驗結果，此
    部分事證已明，縱未對被告進行測謊鑑定亦不影響本院心證
    之形成，是被告聲請測謊，非屬必要之證據調查，附此敘明
    。
二、論罪科刑：
  ㈠核被告所為，係犯刑法第321條第1項第1款之侵入住宅竊盜罪
    。
　㈡累犯部分：
　⒈按被告構成累犯之事實及應加重其刑之事項，均應由檢察官
    主張並具體指出證明之方法後，經法院踐行調查、辯論程序
    ，方得作為論以累犯及是否加重其刑之裁判基礎。而衡諸現
    行刑事訴訟法採行改良式當事人進行主義，關於起訴方式，
    仍採取書面及卷證併送制度，而構成累犯之前科事實，檢察
    官自得依刑事訴訟法第264條第2項、第3項之規定，於起訴
    書記載此部分事實及證據，並將證物一併送交法院。又證據
    以其是否由其他證據而生，可區分為原始證據及派生證據。
    被告前案紀錄表、刑案資料查註紀錄表係由司法、偵查機關
    相關人員依憑原始資料所輸入之前案紀錄，並非被告前案徒
    刑執行完畢之原始證據，而屬派生證據。鑑於直接審理原則
    為嚴格證明法則之核心，法庭活動藉之可追求實體真實與程
    序正義，然若直接審理原則與證據保全或訴訟經濟相衝突時
    ，基於派生證據之必要性、真實性以及被告之程序保障，倘
    當事人對於該派生證據之同一性或真實性發生爭執或有所懷
    疑時，即須提出原始證據或為其他適當之調查（例如勘驗、
    鑑定），以確保內容之同一、真實；惟當事人如已承認該派
    生證據屬實，或對之並無爭執，而法院復已對該派生證據依
    法踐行調查證據程序，即得採為判斷之依據（最高法院111
    年台上字第3734號判決意旨參照，最高法院111年台上字第3
    405號判決同此意旨）。
　⒉查被告前因竊盜案件，經本院以106年度審易字第1898號判決
    判處有期徒刑4月確定，嗣與另案罪刑，經本院以107年度聲
    字第1821號裁定應執行有期徒刑1年確定，後於108年1月12
    日入監服刑執行完畢等情，除經公訴人於本院審理時敘明（
    見本院易字卷第178頁），並有公訴人、被告均不爭執之臺
    灣高等法院被告前案紀錄表在卷可稽（見本院易字卷第139
    至166頁），自可認定。被告於受徒刑之執行完畢後，5年以
    內故意再犯本案有期徒刑以上之竊盜罪，為累犯，復參酌司
    法院釋字第775號解釋意旨，被告前已因竊盜案件經法院論
    罪科刑，嗣又入監服刑，並於108年1月12日執行完畢，本應
    記取教訓，謹慎自身言行，不得再觸法，竟於非長之時間，
    再於本案犯罪質相同但情節更加嚴重之加重竊盜罪，顯見被
    告對於刑罰之反應力薄弱，具有特別之惡性，仍有加重本刑
    規定適用以延長其矯正期限之必要，且不致使被告所受之刑
    罰超過其所應負擔之罪責，爰依刑法第47條第1項規定加重
    其刑。
　㈢爰以行為人之責任為基礎，審酌被告正值壯年，本有相當能
    力循正軌獲取所需，竟恣意竊取他人屋內之電動輔助自行車
    ，造成告訴人財產受損，所為應予非難；並參以被告於本案
    行為前，已有諸多竊盜前科（前述構成累犯之竊盜前案紀錄
    ，則不重複評價），竟於本案再犯加重竊盜罪，更屬不該，
    且從被告屢屢再犯相同罪質之罪可知其法治觀念極度薄弱，
    自有施以較長矯正期限以澈底教化被告之必要；再考量被告
    犯後未能坦承犯行，又未將所竊財物返還告訴人或賠償損失
    ，態度難認良好；兼衡被告犯罪之手段、所竊財物價值暨自
    陳國中畢業之教育程度、職業為清潔工、臨時工、經濟狀況
    勉持、未婚、獨居、不須扶養他人（見本院易字卷第178頁
    ）等一切情狀，量處如主文所示之刑 
三、沒收：
　　按犯罪所得，屬於犯罪行為人者，沒收之；前二項之沒收，
    於全部或一部不能沒收或不宜執行沒收時，追徵其價額，刑
    法第38條之1第1項前段、第3項分別定有明文。查被告所竊
    得之電動輔助自行車1台，核屬其本案犯罪所得，而該車並
    未扣案，被告亦未返還或賠償予告訴人，爰就前開車輛，依
    刑法第38條之1第1項前段及第3項之規定，宣告沒收，並於
    全部或一部不能沒收或不宜執行沒收時，追徵其價額。 
據上論斷，應依刑事訴訟法第299條第1項前段，刑法第321條第1
項第1款、第47條第1項、第38條之1第1項前段、第3項，刑法施
行法第1條之1第1項，判決如主文。
本案經檢察官呂象吾提起公訴，檢察官謝咏儒到庭執行職務。
中　　華　　民　　國　　111 　年　　11　　月　　30　　日
                 刑事第十三庭  法　官　郭鍵融
以上正本證明與原本無異。
如不服本判決應於收受判決後20日內向本院提出上訴書狀，並應
敘述具體理由。其未敘述上訴理由者，應於上訴期間屆滿後20日
內向本院補提理由書(均須按他造當事人之人數附繕本)「切勿逕
送上級法院」。 
　　　　　　　　　　　　　　 　書記官　陳瀅
中　　華　　民　　國　　111 　年　　11　　月　　30　　日

附錄論罪科刑法條：
中華民國刑法第321條
犯前條第1項、第2項之罪而有下列情形之一者，處6月以上5年以
下有期徒刑，得併科50萬元以下罰金：
一、侵入住宅或有人居住之建築物、船艦或隱匿其內而犯之。
二、毀越門窗、牆垣或其他安全設備而犯之。
三、攜帶兇器而犯之。
四、結夥三人以上而犯之。
五、乘火災、水災或其他災害之際而犯之。
六、在車站、港埠、航空站或其他供水、陸、空公眾運輸之舟、
    車、航空機內而犯之。
前項之未遂犯罰之。